【裁判字號】    97,台上,5075
【裁判日期】    971009
【裁判案由】    搶奪
【裁判全文】
最高法院刑事判決            九十七年度台上字第五０七五號
上  訴  人  甲○○
上列上訴人因搶奪案件，不服台灣高等法院中華民國九十七年八
月五日第二審判決（九十七年度上訴字第二五０三號，起訴案號
：台灣板橋地方法院檢察署九十七年度偵字第六七００號），提
起上訴，本院判決如下：
    主  文
上訴駁回。
    理  由
按刑事訴訟法第三百七十七條規定，上訴於第三審法院，非以判
決違背法令為理由，不得為之。是提起第三審上訴，應以原判決
違背法令為理由，係屬法定要件。如果上訴理由書狀並未依據卷
內訴訟資料，具體指摘原判決不適用何種法則或如何適用不當，
或所指摘原判決違法情事，顯與法律規定得為第三審上訴理由之
違法情形，不相適合時，均應認其上訴為違背法律上之程式，予
以駁回。本件原審經審理結果，認為上訴人甲○○六次搶奪之犯
行均屬明確，因而撤銷第一審關於上訴人如原判決附表（下稱附
表）編號一至三所示部分之科刑判決，改判論處上訴人以意圖為
自己不法之所有，而搶奪他人之動產三罪刑（均累犯，各處如附
表編號一至三所示之刑）；另維持第一審關於論處上訴人以意圖
為自己不法之所有，而搶奪他人之動產三罪刑（均累犯，各處如
附表編號四至六所示之刑）部分之判決，駁回上訴人該部分在第
二審之上訴。已詳敘其調查、取捨證據之結果及憑以認定犯罪事
實之心證理由。從形式上觀察，原判決尚無足以影響判決結果之
違法情形存在。上訴意旨略稱：量刑時，應注意行為人所受之刺
激，上訴人於原審已提出醫院證明，上訴人犯罪時精神不穩定，
原審依法應酌以減輕其刑等語。惟按量刑之輕重，係屬事實審法
院得依職權自由裁量之事項，苟於量刑時，已以行為人之責任為
基礎，並斟酌刑法第五十七條各款所列情狀，而未逾越法定範圍
，又未濫用其職權，即不得遽指為違法。原判決於量刑時，已依
上揭規定，審酌上訴人之品行、犯罪動機、所生危害、犯罪後態
度等其他一切情狀，予以綜合考量，關於其撤銷改判之三罪及維
持第一審判決之三罪，所量處之刑（詳如前述），既均未逾越法
定刑度，亦未濫用自由裁量之權限。而上訴意旨所稱上訴人犯罪
時精神不穩定一節，又非屬法定應減輕其刑之事由，其單純就科
刑之裁量事項為爭執，自非適法之第三審上訴理由。其上訴違背
法律上之程式，應予駁回。
據上論結，應依刑事訴訟法第三百九十五條前段，判決如主文。
中    華    民    國  九十七  年    十    月    九    日
                      最高法院刑事第十庭
                          審判長法官  邵  燕  玲
                                法官  李  伯  道
                                法官  孫  增  同
                                法官  李  英  勇
                                法官  黃  一  鑫
      本件正本證明與原本無異
                                      書  記  官
中    華    民    國  九十七  年    十    月   十三   日
                                                      Ｅ


司法院資訊處製作；財團法人民間司法改革基金會備份。
